臺灣彰化地方法院刑事判決　　　　　　　　　　　　　九十三年度訴字第一四號
　　公　訴　人　臺灣彰化地方法院檢察署檢察官
　　被　　　告　乙○○
右列被告因違反毒品危害防制條例案件，經檢察官提起公訴（九十二年度毒偵字第三
一九一號），暨移
號），本院認有刑事訴訟法第二百七十三條之一第一項之情形，而改依簡式審判程序
判決如左：
    主  文
乙○○連續施用第一級毒品，處有期徒刑拾月，扣案之海洛因壹包（淨重約零點零貳
公克），沒收銷燬之，扣案之注射針筒支，均沒收之。
    事  實
一、乙○○前因施用毒品案件，先後二次經本院裁定移送觀察、勒戒後，均認無繼續
    施用毒品之傾向，由臺灣彰化地方法院檢察署檢察官分別於民國（下同）九十年
    三月十三日以八十九年度毒偵字第五九六八號；及於九十二年十月一日以九十二
    年度毒偵字第二三四七號為不起訴處分確定。詎其仍不知悔改，再於五年內，基
    於施用第一級毒品海洛因之概括犯意，自九十二年十一月初起至九十三年二月十
    四日十二時許止，在其位於彰化縣鹿港鎮○○里○○路二八三號之住處、彰化縣
    鹿港鎮頂番里人和巷八十三之一號之居所及不詳車牌號碼之自小客車上，以將第
    一級毒品海洛因摻水置放於注射針筒中，注射於手臂之方式，連續施用第一級毒
    品海洛因多次，平均約一星期施用一次。嗣先於九十二年十二月二十二日九時五
    十分許，因騎乘其妻所有但未懸掛車牌（車牌號碼ＳＱＩ－２１０號）之輕型機
    車，在彰化縣鹿港鎮○○里○○路○段二五七巷內，為警攔檢查獲，並扣得第一
    級毒品海洛因一包（淨重約０．０二公克）、注射針筒一支；復分別於九十二年
    十一月二十一日十五時許，在彰化縣鹿港鎮頂番里人和巷八十三之一號；及於九
    十二年十二月四日十三時三十分許，在停放於彰化縣鹿港鎮○○路二八三號前之
    不詳車牌號碼之自小客車上，經警查獲，並扣得注射針筒一支；再於九十三年二
    月十四日十四時四十分許，在彰化縣和美鎮○○路一二五巷一號前，為警查獲，
    並扣得注射針筒一支。
二、案經彰化縣警察局鹿港分局報請臺灣彰化地方法院檢察署檢察官偵查起訴，暨彰
    化縣警察局和美分局報請臺灣彰化地方法院移送併案審理，本院認有刑事訴訟法
    第二百七十三條之一第一項之情形，而改依簡式審判程序審理。
    理  由
一、按除被告所犯為死刑、無期徒刑、最輕本刑為三年以上有期徒刑之罪或高等法院
    管轄第一審案件者外，於刑事訴訟法第二百七十三條第一項程序進行中，被告先
    就被訴事實為有罪之陳述時，審判長得告知被告簡式審判程序之旨，並聽取當事
    人、代理人、辯護人及輔佐人之意見後，裁定進行簡式審判程序；除簡式審判程
    序及簡易程序案件外，第一審應行合議審判，刑事訴訟法第二百七十三條之一第
    一項、第二百八十四條之一分別定有明文。本件被告乙○○所涉係死刑、無期徒
    刑、最輕本刑為三年以上有期徒刑之罪或高等法院管轄第一審案件以外之罪，並
    於本院行準備程序時就被訴事實為有罪之陳述，本院合議庭依前揭規定，經評議
    結果，裁定改由受命法官獨任行簡式審判程序，先予敘明。
二、右揭事實，業據被告乙○○於本院行準備程序與審理時均坦承不諱，且其先後於
    九十二年十一月二十一日、同年十二月四日、同年十二月二十二日及九十三年二
    月十四日為警查獲時所採取之尿液，經送鑑驗結果，均呈嗎啡陽性反應，有彰化
    縣衛生局九十二年十二月一日煙檢字第九二二三四六號煙毒尿液檢驗成績書、九
    十二年十二月十五日煙檢字第九二二四三七號煙毒尿液檢驗成績書、九十二年十
    二月二十九日煙檢字第九二二五０八號煙毒尿液檢驗成績書及九十三年二月二十
    三日煙檢字第九三０四０二號煙毒尿液檢驗成績書各一紙附卷可稽，而扣案之白
    色粉末一包（淨重約０．０二公克），經送鑑驗確係海洛因成分，此有法務部調
    查局九十三年二月五日調科壹字第一四０００九七五九號鑑定通知書一紙在卷足
    憑，此外，復有注射針筒三支扣案可資佐證，故核被告之自白應與事實相符，堪
    以採信。再查被告曾因施用毒品案件，先後二次經本院裁定移送觀察、勒戒後，
    均認無繼續施用毒品之傾向，由臺灣彰化地方法院檢察署檢察官分別於九十年三
    月十三日以八十九年度毒偵字第五九六八號；及於九十二年十月一日以九十二年
    度毒偵字第二三四七號為不起訴處分確定等情，有該不起訴處分書、臺灣高等法
    院被告全國前案紀錄表及臺灣彰化地方法院檢察署刑案資料查註紀錄表在卷足憑
    ，被告顯係於受觀察、勒戒執行完畢後，五年內再犯毒品危害防制條例第十條第
    一項之罪，從而，本件犯罪事證明確，被告前開犯行洵堪認定。
三、核被告所為，係犯毒品危害防制條例第十條第一項之施用第一級毒品罪。被告為
    施用毒品持有第一級毒品，其持有之低度行為應為施用之高度行為所吸收，不另
    論罪。被告先後多次施用第一級毒品海洛因之犯行，時間緊接，所犯係構成要件
    相同之罪名，顯係基於概括犯意為之，應依連續犯規定論以一罪，並加重其刑。
    又查被告係自九十二年十一月初起至九十三年二月十四日十二時許止，連續施用
    第一級毒品海洛因，而公訴人僅就被告自九十二年十月二日後之某日起至同年十
    二月二十一日十六時許止，多次施用第一級毒品海洛因之犯行提起公訴，該未經
    起訴之部分，與檢察官起訴之部分，因被告係基於概括犯意而為之，具有連續犯
    之裁判上一罪關係，其一部起訴之效力及於全部，故本院自得併予審究。爰審酌
    被告前曾有施用毒品罪行，經送觀察、勒戒後，猶不知悔改，再施用毒品不輟，
    不僅戕害自身健康，更辜負國家將之視為病人，並施以長時間之戒治處遇之苦心
    ，惟其對他人權益之侵害仍屬有限，於本院審理中已坦承其犯行，及其犯罪目的
    、手段等一切情狀，量處如主文所示之刑。扣案之海洛因一包（淨重約０．０二
    公克），係屬第一級毒品，爰依毒品危害防制條例第十八條第一項前段規定，沒
    收銷燬之；另扣案之注射針筒三支，係被告所有，且已供其施用毒品犯罪所用之
    物，業據其陳明在卷，爰依刑法第三十八條第一項第二款之規定，併予宣告沒收
    。
據上論斷，應依刑事訴訟法第二百七十三條之一第一項、第二百九十九條第一項前段
，毒品危害防制條例第十條第一項、第十八條第一項前段，刑法第十一條前段、第五
十六條、第三十八條第一項第二款，判決如主文。
本案經檢察官甲○○到庭執行職務。
中      華      民      國    九十三    年      四      月    二十八    日
                              臺灣彰化地方法院刑事第一庭
                                       法      官  簡  璽  容
右正本證明與原本無異。
如不服本判決，應於判決送達後十日內向本院提出上訴狀( 須附繕本 )。
                                       法院書記官  王  惠  嬌
中      華      民      國    九十三    年      五      月      三      日
毒品危害防制條例第十條第一項
施用第一級毒品者，處六月以上五年以下有期徒刑。
